【裁判字號】    98,建,2
【裁判日期】    980306
【裁判案由】    給付工程款
【裁判全文】
臺灣臺南地方法院民事裁定                 98年度建字第2號
原      告  士弘營造有限公司
法定代理人  乙○○
            江信賢律師
            蔡麗珠律師
            曾靖雯律師
            熊家興律師
被      告  台瑋股份有限公司
法定代理人  甲○○
訴訟代理人  呂蘭蓉律師
            涂欣成律師
            李季錦律師
            洪梅芬律師
上列當事人間請求給付工程款事件，本院裁定如下：
    主  文
本件移送臺灣台北地方法院。
    理  由
一、按對於私法人或其他得為訴訟當事人之團體之訴訟，由其主
    事務所或主營業所所在地之法院管轄；訴訟之全部或一部，
    法院認為無管轄權者，依原告聲請或依職權以裁定移送於其
    管轄法院，民事訴訟法第2 條第2 項、第28條第1 項分別定
    有明文。復按因契約涉訟者，如經當事人定有債務履行地，
    得由該履行地之法院管轄，同法第12條亦有明定。所謂債務
    履行地，指當事人以契約所訂之債務履行地為限，民法第
    314 條所定之清償地，非此所稱之履行地。在雙務契約，如
    各當事人所負債務之履行地不同，而有兩處之履行地，仍應
    依原告主張之債務為基準定其履行地，例如在確認之訴或給
    付之訴，以被告之債務履行地為基準，在消極確認之訴，則
    以被告主張原告之債務履行地為基準（參照陳計男先生著民
    事訴訟法論上冊第48、49頁）。
二、經查，本件原告起訴主張被告設置所在地為臺北市○○○路
    ○段374號1樓，又本件原告請求被告所給付者，乃原告承攬
    被告在「台南縣佳里鎮海澄里萊芊寮」廠房新建工程部分之
    款項，而就此雙務契約，兩造並未約定承攬款項之給付地點
    為何，並經被告為管轄之抗辯，自無從依民事訴訟法第12條
    定管轄之法院。雖原告主張：本件兩造就被告給付工程款之
    債務亦有約定履行地在台南縣，此由被告給付原告之工程款
    ，多是匯入原告在台南縣新營市設立之「臺灣銀行新營分行
    」之帳戶中足證云云，惟查依兩造工程承攬合約書第五條所
    載，付款方式係以開立票款30天之票據交付，則原告主張兩
    造約定工程款係以匯入原告所有臺灣銀行新營分行之帳戶云
    云，已非無疑，況工程款項應如何給何，以現金或支票或匯
    入指定之帳戶，充其量亦僅屬清償方式之約定，原告主張本
    件有履行地法院管轄之適用，即無可採，被告為管轄之抗辯
    ，應屬可採。從而，原告向無管轄權之本院起訴，於法尚有
    未合，爰依職權將本件移轉於其管轄法院。
三、依民事訴訟法第28條第1 項，裁定如主文。
中    華    民    國    98    年    3     月    6     日
                  民事第一庭    法  官  周素秋
以上正本係照原本作成。
如對本裁定抗告須於裁定送達後10日內向本院提出抗告狀，並應
繳納抗告費新台幣1,000元整。
中    華    民    國    98    年    3     月    6     日
                                書記官  洪育祺


司法院資訊處製作；財團法人民間司法改革基金會備份。
